臺灣板橋地方法院交通事件裁定　　　 　96年度交聲字第824號
異　議　人
即受處分人　甲○○
上列異議人即受處分人因違反道路交通管理處罰條例案件，對於
臺北市交通事件裁決所於民國九十六年五月十五日所為北市裁二
字第裁二二－ＡＥＪ一○二三六八號裁決，聲明異議，本院裁定
如下：
    主  文
異議駁回。
    理  由
一、按汽車駕駛人，行經有燈光號誌管制之交岔路口闖紅燈者，
    處新臺幣（下同）一千八百元以上五千四百元以下罰鍰，並
    記違規點數三點，道路交通管理處罰條例第五十三條、第六
    十三條第一項第三款定有明文。
二、本件異議人即受處分人甲○○於民國九十六年五月二日下午
    四時三分許，駕駛車號ＮＲ六－三八六號重型機車行經臺北
    市○○路○段與試院路口時，因紅燈左轉試院路（西向北）
    而闖越紅燈，經臺北市政府警察局員警乙○○發現當場攔停
    製單開罰，並於九十六年五月十七日應到案日期前之同年月
    二日提出申訴，經原處分機關函請舉發單位調查結果，仍認
    受處分人有上開違規行為，乃於九十六年五月十五日依道路
    交通管理處罰條例第五十三條第一項及違反道路交通管理事
    件統一裁罰基準表之規定，裁處受處分人一千八百元罰鍰，
    並依同條例第六十三條（裁決書漏載第一項第三款）規定記
    違規點數三點。
三、訊據異議人即受處分人甲○○固對於上述時間、行經上開地
    點左轉經警攔停舉發一事不否認，惟矢口否認有何違反道路
    交通管理處罰條例之行為，辯稱：伊左轉路口係綠燈，伊轉
    過來之後，直行之機車才從伊身邊通過云云。經查，異議人
    於上揭時、地行經有燈光號誌管制之交岔路口，違規闖越紅
    燈左轉行駛一節，業據證人即舉發員警乙○○於本院訊問時
    結證稱：「（問：舉發經過為何？）舉發當天我當時執勤警
    政署規定的懲治惡性違規的執法，當時我人在木柵路一段與
    試院路口雙號那裡執勤，當時我站在的地點可以看到木柵路
    一段的停止線，木柵路、試院路是一個丁字路口，當時我人
    站在試院路那裡，舉發當時試院路是綠燈，異議人所騎乘的
    機車從木柵路一段往試院路左轉，所以我看到的時候異議人
    路口應該是紅燈，因為試院路是綠燈木柵路方向就是紅燈，
    當時異議人應該可以看到我，但是他直接左轉進來，後來我
    就直接將異議人攔下來，我告訴異議人是紅燈左轉違規，當
    時我就簽發舉發單給異議人。」、「（問：當時是否確定異
    議人騎乘機車的路口左轉前是紅燈？）對的。」、「（異議
    人問：執勤的位置如何可以清楚看到停止線？因為當時停止
    線之前有施工的情形是嗎？）當時我站的位置是在試院路雙
    號路口施工位置是在單號那裡，雙號那裡並沒有施工，而且
    我站的位置清楚可以看到沒有障礙物。」、「（問：異議人
    有沒有可能轉過來的時候，試院路才變成綠燈？）不可能，
    我確實有看清楚，試院路路口燈號是綠燈，木柵路方向一定
    是紅燈，當時試院路車子已經綠燈走了五秒了，試院路、木
    柵路那裡是只有可以左、右轉。」、「（問：證人張綺玶陳
    述左轉的時候，有數輛機車隨著他們左轉，這可以證明他們
    左轉的燈號是綠燈？）木柵路的車流量很多，所以有的機車
    左轉不過來，所以與異議人同向的機車會先靠在路邊等試院
    路的燈號變成綠燈然後再騎駛過來往試院路的方向，因為試
    院路有汽車左轉，所以這些機車沒有辦法馬上直行過來，汽
    車左轉完畢之後，異議人就同時左轉過來，所以說異議人與
    證人張綺玶陳述的後面跟著過來的機車就是這樣子過來的。
    」等語明確（見卷附本院九十六年七月十七日訊問筆錄），
??觀諸證人所言，就燈號情形、執勤所處位置、異議人行駛路
    徑及闖紅燈過程等情節詳述具體明確，並有其當庭呈畫，異
    議人未有異議之所處執勤位置及異議人車輛行向及時相號誌
    燈號位置等之現場圖可佐，依證人所述，其因執行懲治惡性
    違規之勤務，基於其對交通違規取締受有專門訓練，對路上
    用路權人之動態路線當有所注意，應能明確掌握，異議人車
    輛左轉後，固有數輛機車尾隨其後經過舉發地點，為異議人
    、證人張綺玶、證人乙○○所不否認，然該等車輛已據證人
    乙○○明確闡述係待由試院路左轉木柵路之車輛通過後，該
    等機車始恰於適左轉之異議人車輛後尾隨而過，證人所述合
    乎常理，未有悖情之處，而就該等機車通過時點，亦核與異
    議人稱係伊轉過來之後，直行的機車才從伊身邊通過等語相
    符，是異議人車輛顯在試院路燈號綠燈時始通過該路口，應
    堪認定，則證人張綺玶就此稱是在臨檢之後，有三臺機車從
    後面行駛過云云，應有誤會，不堪採信。又該路口之施工地
    點雖異議人及證人張綺玶均證述係在其等左轉前之道路，即
    木柵路一段上，與證人乙○○所證係在試院路單號上不同，
    惟此並無阻礙證人乙○○就異議人車輛左轉時，觀測試院路
    時相號誌燈號情形及他車行駛情況，有上開現場圖可參，況
    且異議人及證人張綺玶均自承渠等左轉時，因路況關係，而
    減速慢行，縱使異議人左轉前行向號誌為綠燈，異議人仍應
    注意號誌轉換情形，並配合待轉之他車駕駛情形，以免號誌
    轉換紅燈時猶兀自左轉而觸法，尤以需費時轉彎時更然，不
    因是否已通過路口停止線即免此注意，證人乙○○所處位置
    既可清楚觀看該路口車輛動線，並清楚交代異議人左轉時，
    試院路上燈號狀況及木柵路一段上待轉之車輛情形，已如上
    述，復衡之證人即本件舉發員警乙○○證述與異議人間並無
    何身分利害業務關係，當無嫌隙，衡情應無甘冒偽證罪刑責
    風險而設詞構陷異議人之理，從而，既查無任何證據足資證
    明執勤員警有何捏造事實違法取締之不法情事，並參酌警員
    執行公務時，本身即受有行政懲處責任之監督，且其到庭具
    結作證，更係以刑事責任擔保其證言之真實性，其之證言又
    與常情無悖，是其證述應非子虛，自足採信。而異議人上述
    所指，未有何證據提出以供本院詳查，異議人否認違規顯係
    卸責之詞，其執上所辯，尚不足採為免責之依據，據此，異
    議人有於上述時、地違規闖越紅燈左轉一事應堪認定，本件
    事證明確，應依法論科。
四、從而，原處分機關依據道路交通管理處罰條例第五十三條第
    一項、第六十三條第一項第三款及違反道路交通管理事件統
    一裁罰基準表之規定，裁處異議人罰鍰一千八百元，並記違
    規點數三點，經核並無違誤，量罰亦甚妥適，應予維持，本
    件異議為無理由，應予駁回。
據上論斷，應依道路交通案件處理辦法第十九條，裁定如主文。
中　　華　　民　　國　　96　　年　　12　　月　　31　　日
                      臺灣板橋地方法院交通法庭
                              法  官  王綽光
上列正本證明與原本無異。
如不服本裁定，應於裁定送達後五日內向本院提出抗告狀。
                              書記官  許清秋
中　　華　　民　　國　　96　　年　　12　　月　　31　　日
